臺灣苗栗地方法院民事小額判決
111年度苗小字第210號
原      告  周桓宇
被      告  蔡育真

上列當事人間請求侵權行為損害賠償事件，原告提起刑事附帶民
事訴訟，經本院刑事庭移送前來(110年度簡附民字第56號)，本
院於民國111年4月21日言詞辯論終結，判決如下：
    主      文
一、被告應給付原告新臺幣（下同）2萬元，及自110年9月24日
    起至清償日止，按週年利率5%計算之利息。
二、原告其餘之訴駁回。
三、本判決原告勝訴部分得假執行。但被告如以2萬元為原告預
    供擔保後，得免為假執行。
四、原告其餘假執行之聲請駁回。
    事實及理由
壹、程序方面
　　本件被告經合法通知，未於言詞辯論期日到場，核無民事訴
    訟法第386條各款所列情形，爰依原告之聲請，由其一造辯
    論而為判決。
貳、實體部分
　一、原告主張：兩造為大學時期之同事，嗣雙方因故有所爭執
      ，被告於109年9月15日之不詳時間，在位於苗栗縣○○市○○
      里0鄰○○○0○0號住處內，經由手機網際網路連線至特定多
      數人得以共見共聞之IG社群網站，在其個人限時動態內張
      貼原告之臉書首頁照片，並在上開照片上發表如附表所示
      之貼文（下稱系爭貼文），於系爭貼文中公然以「ㄌㄚㄐㄧ（
      意指垃圾）」、「渣男」等語侮辱原告，足以貶損原告之
      名譽及社會評價，造成原告精神上痛苦及名譽受損。爰依
      侵權行為法律關係，請求被告賠償10萬元慰撫金等語。並
      聲明：
　　㈠被告應給付原告10萬元，及自刑事附帶民事訴訟起訴狀繕
      本送達翌日起至清償日止，按週年利率5%計算之利息。
　　㈡願供擔保，請准宣告假執行。
　二、被告則以：系爭貼文係經求證後而為撰寫，無捏造或傳述
      不實之事之惡意，且帳號設定為不公開，無誹謗之意，被
      告涉犯誹謗部分亦已經不起訴。而被告於發文後約3小時
      即向原告以私訊方式聯絡、道歉，並於數天後於IG社群網
      站之個人限時動態內張貼道歉聲明，經原告數名朋友觀看
      過上開道歉聲明，且原告曾表示一句沒有意義的道歉對其
      無關痛癢，故難以認定原告之精神受到傷害等語，資為抗
      辯。並聲明：
　　㈠駁回原告之訴及其假執行之聲請。
　　㈡如受不利之判決，願供擔保請准宣告免為假執行。
　三、本院之判斷
　　㈠原告主張之上揭事實，業經本院調取本院110年度易字第19
      2號刑事卷宗核閱無誤，而被告亦因其公然侮辱犯行，經
      本院判決處罰金4,000元確定，有上開刑事判決在卷可查(
      見本院卷第17-21頁)，而被告亦不爭執其所涉公然侮辱犯
      行部分，堪信為真。
　　㈡按因故意或過失，不法侵害他人之權利者，負損害賠償責
      任。不法侵害他人之名譽者，被害人雖非財產上之損害，
      亦得請求賠償相當之金額。民法第184條第1項前段、第19
      5條第1項分別定有明文。次按民法上名譽權之侵害非即與
      刑法之誹謗罪相同，名譽有無受損害，應以社會上對個人
      評價是否貶損作為判斷之依據，苟其行為足以使他人在社
      會上之評價受到貶損，不論其為故意或過失，均可構成侵
      權行為，其行為不以廣佈於社會為必要，僅使第三人知悉
      其事，亦足當之（最高法院90年度台上字第646號判決意
      旬參照)。查被告於IG限時動態之系爭貼文內容中所使用
      之「ㄌㄚㄐㄧ（意指垃圾）」、「渣男」等語，均有輕蔑、貶
      損、羞辱他人人格之涵義，客觀上已足以貶抑原告之社會
      評價與尊嚴，堪認被告已不法侵害原告之名譽權，被告應
      負侵權行為損害賠償之責。被告雖抗辯其無誹謗意思，誹
      謗部分經不起訴等語，惟依前開說明，民法上之名譽權受
      損並不以刑法上成立誹謗罪為前提，僅須被告之行為足使
      原告之社會評價遭受貶抑即屬侵權行為，是被告所辯，無
      礙於其已侵害原告名譽權之認定。
　　㈢又按慰藉金之賠償須以人格權遭遇侵害，使精神上受有痛
      苦為必要，其核給之標準固與財產上損害之計算不同，然
      非不可斟酌雙方身分資力與加害程度，及其他各種情形核
      定相當之數額（最高法院51年度台上字第223號判決意旨
      參照）。查被告於IG限時動態之系爭貼文內容中所使用之
      「ㄌㄚㄐㄧ（意指垃圾）」、「渣男」等語，業如前述，再參
      酌被告於偵查時所陳系爭貼文張貼時約有70至80人(限友
      人)得以瀏覽等語，其事後已向原告私訊道歉，並張貼公
      開聲明道歉文，原告之名譽獲適度回復等情。另原告為大
      學畢業，現任職於銀行，月收入約35,000元至37,000元，
      108、109年度所得分別為231,983元、249,331元；被告為
      大學畢業，108、109年度所得分別為86,938元、410,689
      元，除據原告陳明在卷（見本院卷第53頁），並有被告之
      個人戶籍資料、兩造之稅務電子閘門資料查詢表存卷可查
      (見本院卷附之密封袋)。是本院審酌兩造之身分地位、教
      育程度、經濟能力、被告加害之程度、原告所受之損害等
      一切情狀，認原告請求被告賠償10萬元之慰撫金，尚屬過
      高，應核減為2萬元方為適當。
　四、綜上所述，原告依侵權行為損害賠償之法律關係，請求被
      告給付2萬元，及自刑事附帶民事訴訟起訴狀繕本送達翌
      日即110年9月24日（送達回證見附民卷第9頁）起至清償
      日止，按週年利率5%計算之利息，為有理由，應予准許。
      逾此部分之請求，為無理由，應予駁回。
　五、本件原告勝訴部分係依民事訴訟法第436條之8第1項規定
      適用小額訴訟程序所為被告部分敗訴之判決，依同法第43
      6條之20規定，就被告敗訴部分應依職權宣告假執行。原
      告陳明願供擔保聲請宣告假執行，然其聲請僅係促使法院
      為職權之發動，爰不為假執行擔保金之諭知。另被告陳明
      願供擔保聲請免為假執行，核無不合，爰依法律規定，酌
      定相當之擔保金額准許之。至原告敗訴部分既經駁回，其
      假執行之聲請失所依據，應併予駁回。
　六、本件事證已臻明確，兩造其餘攻擊防禦方法及所提證據，
      經本院斟酌後，核與判決結果不生影響，爰不予逐一論駁
      ，併此敘明。
　七、本件係刑事附帶民事訴訟，經刑事庭裁定移送民事庭審理
      事件，依刑事訴訟法第504條第2項規定，免納裁判費，亦
      無其他訴訟費用支出，故無諭知訴訟費用負擔及確定訴訟
      費用額之必要。
中　　華　　民　　國　　111 　年　　5 　　月　　12　　日
                  苗栗簡易庭　法　官　張新楣
以上正本係照原本作成。 
如不服本判決，應於判決送達後20日內，以判決違背法令為理由
，向本院提出上訴狀並表明上訴理由，及須按他造當事人之人數
附繕本。如委任律師提起上訴者，應一併繳納上訴裁判費。
上訴理由應表明：
  一、原判決所違背之法令及其具體內容，
  二、依訴訟資料可認為原判決有違背法令之具體事實。
如未表明上訴理由者，應於上訴後20日內向本院提出上訴理由。
當事人如對本件訴訟內容有所疑義，得聲請閱卷。
中　　華　　民　　國　　111 　年　　5 　　月　　12　　日
                              書記官  劉立晨
附表：　
登載時間 登載內容 109年9月15日 這位去年要畢業但是留級的XX數媒系ㄌㄚㄐㄧ  只能在古拉爵這種打工的地方稱王 整天刁（陷）難（害）別人兼搞小團體 只敢攻擊新來的妹妹們或者高中生 整天炫富說自己家裡不敢給他騎車怕三寶 然後開車上下課上下班（搞不好他才是三寶） 自己搞到全數媒唯一一組留級生還敢教中原大學的唸書？ 自以為自己分數很高在打工的地方四處問考上大學時的成績 只敢聯合男生欺負女生們、而且還是妹妹們 算什麼男子漢？ 名字我就不馬了 揭穿渣男 從你我做起